【裁判字號】    92,訴,49
【裁判日期】    920410
【裁判案由】    毒品危害防制條例
【裁判全文】
臺灣嘉義地方法院刑事判決                            九十二年度訴字第四九號
    公  訴  人  臺灣嘉義地方法院檢察署檢察官
    被      告  甲○○
右列被告因違反毒品危害防制條例案件，經檢察官提起公訴（九十一年度毒偵字第一
０四四號），本院判決如左：
    主  文
甲○○連續施用第一級毒品，處有期徒刑壹年，扣案如附表編號壹所示之第一級毒品
沒收銷燬之，編號壹所示之包裝袋只及編號肆、伍所示之物均沒收；又連續施用第
二級毒品，處有期徒刑陸月，扣案如附表編號貳所示之第二級毒品沒收銷燬之，編號
貳所示之包裝袋肆只及編號所示之物沒收。應執行有期徒刑壹年伍月，扣案如附表
編號壹所示之第一級毒品、編號貳所示之第二級毒品均沒收銷燬之，編號壹、貳所示
之包裝袋柒只及編號、肆、伍所示之物均沒收。
    事  實
一、甲○○有竊盜、違反麻醉藥品管理條例、偽造文書、恐嚇取財等多項前科，最近
    一次執行完畢之案件，係因違反麻醉藥品管理條例等案件，經臺灣臺中地方法院
    以八十三年度易字第一一八三號判決就違反麻醉藥品管理條例部分判處有期徒刑
    七月，就偽造文書部分判處有期徒刑五月，並定應執行為有期徒刑十月確定，於
    民國八十四年三月八日執行完畢，素行欠佳（不構成累犯）。另因施用毒品案件
    ，經本院以八十六年度訴字第九二一號裁定送勒戒處所觀察、勒戒後，認無繼續
    施用毒品之傾向，由本院以八十六年度訴字第九二一號判決免刑確定；再因同種
    案件，經本院以九十一年度毒聲字第五一七號裁定送勒戒處所觀察、勒戒後，亦
    認無繼續施用毒品之傾向，由臺灣嘉義地方法院檢察署檢察官於九十一年八月六
    日以九十一年度毒偵字第五九六號不起訴處分確定。詎甲○○於前開不起訴處分
    確定後，仍不知悔改，復基於概括犯意，自九十一年九月十五日某時起至九十一
    年十一月二十二日下午五時許止，連續在嘉義市○○路一０九號三樓三住處施用
    第一級毒品海洛因多次；甲○○並另行起意，亦基於概括犯意，於九十一年十月
    初某日起至九十一年十一月二十二日下午四時許止，連續在上址施用第二級毒品
    甲基安非他命，為警於九十一年十一月二十二日晚上九時許在嘉義市○○街四十
    號前查獲，並扣得如附表所示之物品。
二、案經嘉義市警察局第一分局報告臺灣嘉義地方法院檢察署檢察官偵查起訴。
    理  由
一、訊據被告甲○○對於右揭犯罪事實坦承不諱，其尿液經警採集送驗，呈嗎啡與安
    非他命之陽性反應（按海洛因於人體會代謝成嗎啡，因此涉嫌施用海洛因者，係
    檢驗其尿液中之嗎啡反應），有嘉義市衛生局檢驗涉嫌毒品及管制藥品之尿液檢
    體案件表、尿液送驗姓名對照表可憑（警卷第十五頁、偵查卷第七四頁），此外
    並有如附表所示之物扣案可稽（警卷第九至十四頁）。扣案物品經送鑑定後，結
    果如附表所示，有法務部調查局鑑定通知書與檢驗通知書、內政部警政署刑事警
    察局鑑驗通知書可佐（偵查卷第七六頁、本院卷第五七至五九頁），其中附表編
    號一含第一級毒品海洛因成分，編號五檢出第一級毒品海洛因殘留，編號二檢出
    第二級毒品甲基安非他命成分，而被告復供承編號三之玻璃球吸管係預備供施用
    第二級毒品所用，編號四之注射針筒係預備供施用第一級毒品所用，編號五之斜
    削吸管係供施用第一級毒品海洛因所用等語（本院卷第六九頁），是被告之自白
    與事實相符，可以採信，其犯行足堪認定。查被告曾因施用毒品案件，經本院以
    八十六年度訴字第九二一號裁定送勒戒處所觀察、勒戒後，認無繼續施用毒品之
    傾向，由本院以八十六年度訴字第九二一號判決免刑確定；再因同種案件，經本
    院以九十一年度毒聲字第五一七號裁定送勒戒處所觀察、勒戒後，亦認無繼續施
    用毒品之傾向，由臺灣嘉義地方法院檢察署檢察官於九十一年八月六日以九十一
    年度毒偵字第五九六號不起訴處分確定，此有臺灣高等法院被告全國前案紀錄表
    及前開案號判決、裁定、不起訴處分書在卷可按（偵查卷第四五、四八、五十至
    五四頁，本院卷第十二至十三頁）。被告係三犯毒品危害防制條例第十條之施用
    毒品罪，事證明確，應依法論科。
二、按海洛因、甲基安非他命分屬毒品危害防制條例第二條第二項第一款法條明定之
    第一級毒品與第二款經主管機關公告所定相類於安非他命之第二級毒品，被告甲
    ○○多次施用第一級毒品海洛因、第二級毒品甲基安非他命，核其所為，係分別
    犯該條例第十條第一項、第二項之罪。被告施用第一級、第二級毒品前後持有第
    一級、第二級毒品之低度行為，應分別為施用第一級、第二級毒品之高度行為所
    吸收，不另論罪。被告先後施用第一級、第二級毒品行為，均時間緊接、犯罪構
    成要件相同，顯皆係基於概括犯意為之，均應依刑法第五十六條連續犯規定各論
    以一罪，並加重其刑。被告所犯上開二罪，罪名互異，犯意各別，應分論併罰。
    查被告有竊盜、違反麻醉藥品管理條例、偽造文書、恐嚇取財等多項前科，最近
    一次執行完畢之案件，係因違反麻醉藥品管理條例等案件，經臺灣臺中地方法院
    以八十三年度易字第一一八三號判決就違反麻醉藥品管理條例部分判處有期徒刑
    七月，就偽造文書部分判處有期徒刑五月，並定應執行為有期徒刑十月確定，於
    八十四年三月八日執行完畢（不構成累犯），有臺灣高等法院被告全國前案紀錄
    表附卷足憑，爰審酌被告素行欠佳，多次施用毒品被查獲，仍未思悔改，缺乏禁
    絕毒害決心，於警訊及檢察官偵查中並冒用「吳信欣」之名應訊（另案審理中）
    ，惟施用毒品犯行係戕害自身健康，尚未危害他人，本院審理中尚能坦承犯行，
    態度良好及其他一切情狀，分別量處如主文所示之刑，並定其應執行刑，以資懲
    儆。
三、扣案物品為被告甲○○所有，其中附表編號一、二所示之毒品，分屬第一級、第
    二級毒品，已如前述，均應依毒品危害防制條例第十八條第一項前段規定沒收銷
    燬之。附表編號一、二之包裝袋共七只與編號五之物品係供被告施用毒品犯罪所
    用，編號三、四為預備供被告施用毒品犯罪所用，業據其供承在卷（本院卷第六
    八至六九頁），應依刑法第三十八條第一項第二款規定沒收。
據上論斷，應依刑事訴訟法第二百九十九條第一項前段，毒品危害防制條例第十條第
一項、第二項、第十八條第一項前段，刑法第十一條前段、第五十六條、第五十一條
第五款、第三十八條第一項第二款，判決如主文。
本案經檢察官黃正雄到庭執行職務。
中      華      民      國    九十二    年      四      月      十      日
                                      臺灣嘉義地方法院刑事第二庭
                                          法  官  廖  政  勝
右正本證明與原本無異。
如不服本判決，應於判決送達後十日內向本院提出上訴狀( 應附繕本 )。
中      華      民      國    九十二    年      四      月      十      日
                                          書記官  陳  湘  蓉
附錄本案論罪科刑法條全文：
毒品危害防制條例第十條
施用第一級毒品者，處六月以上五年以下有期徒刑。
施用第二級毒品者，處三年以下有期徒刑。


司法院資訊處製作；財團法人民間司法改革基金會備份。
